【裁判字號】    94,訴,231
【裁判日期】    950307
【裁判案由】    毒品危害防治條例
【裁判全文】
臺灣臺東地方法院刑事判決               94年度訴字第231號
公  訴  人  臺灣臺東地方法院檢察署檢察官
被      告  乙○○
                    （現羈押於臺灣臺東看守所）
指定辯護人  本院公設辯護人甲○○
上列被告因違反毒品危害防制條例案件，經檢察官提起公訴（94
年度偵字第185號、第1874號、94 年度毒偵字第274號、第288號
），本院判決如下：
    主  文
乙○○連續販賣第二級毒品，累犯，處有期徒刑肆年貳月，扣案
如附件Ａ、Ｂ所示之甲基安非他命共參拾陸包均沒收銷燬之，土
黃色小腰包、電子秤各壹個、塑膠管杓子壹支及空夾鍊袋肆包均
沒收之，未扣案之行動電話壹具（搭配SIM 卡門號為0000000000
號）沒收之，如全部或一部不能沒收，追徵其價額，未扣案之現
金新臺幣貳仟元沒收之，如全部或一部不能沒收時，以其財產抵
償之；又連續轉讓第二級毒品，累犯，處有期徒刑拾月；又連續
施用第二級毒品，累犯，處有期徒刑陸月，扣案如附件Ｃ所示之
甲基安非他命壹包、吸食器貳個及玻璃球吸管肆個均沒收銷燬之
。應執行有期徒刑伍年貳月，扣案如附件Ａ、Ｂ、Ｃ所示之甲基
安非他命共參拾柒包、吸食器貳個及玻璃球吸管肆個均沒收銷燬
之，土黃色小腰包、電子秤各壹個、塑膠管杓子壹支及空夾鍊袋
肆包均沒收之，未扣案之行動電話壹具（搭配SIM卡門號為00000
00000 號）沒收之，如全部或一部不能沒收，追徵其價額，未扣
案之現金新臺幣貳仟元沒收之，如全部或一部不能沒收時，以其
財產抵償之。
    事  實
一、乙○○前於民國83年間因傷害等案件，經臺灣高等法院花蓮
    分院判處有期徒刑7月、3月確定，應執行有期徒刑9 月，又
    於84 年間因殺人未遂等案件，經最高法院判處有期徒刑5年
    、3月確定，應執行有期徒刑5年1月，2案接續執行，於84年
    4 月26日入監執行，至86年2月4日假釋付保護管束，於88年
    2月27日撤銷假釋入監執行殘刑有期徒刑3年5日，至92年1月
    28日縮刑期滿執行完畢，詎不知悔改，明知甲基安非他命係
    屬毒品危害防制條例第2條第2項第2款所列第2級毒品，不得
    非法持有、販賣、轉讓、施用，竟仍為下列犯行：
  (一)基於意圖營利而販賣甲基安非他命之概括犯意，連續於：
  1.93年12月底，在臺東縣卑南鄉○○村○○路旁，向真實姓名
    年籍不詳，綽號「阿肥」之成年男子，以新臺幣（下同）45
    ,000 元之價格購入甲基安非他命1兩半即約56.8公克後，藏
    放在其所有供販賣甲基安非他命使用之土黃色小腰包內，並
    將該土黃色小腰包暫置於其所有車號WR-1669 號自小客車駕
    駛台右前方欲伺機販賣。嗣經警於94年1月14日夜間9時45分
    許，臨檢其違規停放在臺東縣鹿野鄉瑞源村瑞源國小寶華分
    校前之上開車輛，經其同意搜索後，在該車內當場查獲，而
    知悉上情，並扣得如附件Ａ所示未及賣出之甲基安非他命15
    包及其所有供販賣甲基安非他命所用之土黃色小腰包、電子
    秤各1個及塑膠管杓子1支。
  2.在上開時間為警查獲而移送檢察官聲請本院羈押獲准迄94年
    4 月19日具保停止羈押後，仍向上游藥頭以低於市價之每兩
    30,000元購入1 兩以上之甲基安非他命，除供自己施用外，
    並加以分裝，伺機以每次1 小包（約0.3公克）1,000元之價
    格販賣。嗣於94年7 月20日上午11時許，經友人丁○○撥打
    其所有供聯絡販賣甲基安非他命使用之行動電話（SIM 卡門
    號為0000000000號）與之洽買甲基安非他命事宜，約定在丁○○位於臺東縣鹿野鄉○○村○○路○段133號之住處交易1,
    000元甲基安非他命後，即攜帶1小包之甲基安非他命前往丁○○之上開住處，販售與丁○○1 次以牟利，惟因丁○○一
    時手頭不便，予以賒欠，乙○○應允後未取得該次交易價金
    即行離去；繼於94年7、8月間某日及同年9月2日，分別經戊○○撥打其所有之上開行動電話門號各1 次，各約定在其位
    於鹿野鄉○○村○鄰○○路○段47號之住處，及鹿野鄉某處，
    均交易1,000元之甲基安非他命後，即先後在上開2處所，各
    將1小包之甲基安非他命販售與戊○○共2次，以此牟利，販
    賣所得共現金2,000元。嗣經警於94年9 月6日上午10時許循
    線查獲上情，並在其上開住處後方約300 公尺之工寮內扣得
    如附件Ｂ所示之甲基安非他命共21包及其所有供販賣甲基安
    非他命使用之空夾鍊袋4包。
  (二)基於轉讓第2 級毒品甲基安非他命之概括犯意，分別於93年
    12月間、94年1月1日至同年月14日間、94年5、6月間，在其
    位於臺東縣鹿野鄉○○村○鄰○○路○段47號之住處及鹿野鄉
    ○○村○○路76號旁之板模堆置場工寮內，連續無償轉讓第
    2級毒品甲基安非他命與陳明宏3次（每次分量均約半小包夾
    鍊袋，核約0.15公克）、丁○○2次（每次分量均約0.2公克
    ）及湯榮標1次（分量約0.1公克）。
  (三)又因施用毒品案件，經本院裁定強制戒治，至89年4 月12日
    停止戒治交付保護管束而出監，至89年5 月27日期滿，基於
    施用第2級毒品甲基安非他命之概括犯意，自92年2月間起至
    94年1月14日夜間8時許止，及自94年4月19日起至同年9 月6
    日凌晨4 時許止，在其位於臺東縣鹿野鄉○○村○鄰○○路○
    段47號住處、鹿野鄉○○村○○路76號旁之板模堆置場工寮
    內及瑞源山區等地，以燒烤置於玻璃球吸管內之甲基安非他
    命，經由吸食器吸食氣體之方式，連續施用第2 級毒品甲基
    安非他命多次，嗣先後於94年7 月21日上午10時50分許，在
    臺東縣鹿野鄉瑞豐村台九線340 公里處，因騎乘無牌照重機
    車經警盤查，及於同年9月6日上午10時許在上開工寮經警循
    線查獲，而知悉上情，並分別在乙○○身上及上開工寮內扣
    得如附件Ｃ所示之甲基安非他命1 包、專供其施用甲基安非
    他命之吸食器2個及玻璃球吸食吸管4個。
二、案經臺東縣政府警察局關山分局報告臺灣臺東地方法院檢察
    署檢察官偵查起訴。
    理  由
壹、程序方面：
一、證人戊○○及丁○○於警詢中之證述，屬被告以外之人於審
    判外之言詞陳述，且查無符合刑事訴訟法第159條之1 至之4
    之規定，並經辯護人否認其證據能力（見本院卷第34頁辯護
    書），依同法第159條第1項，均無證據能力。至該二人於偵
    訊中之證述，均經檢察官告知具結義務、偽證處罰後請其等
    朗讀結文具結，嗣該二位證人於本院審理中均到庭作證，證
    述內容與於偵訊中所言均大致相符，是亦無何顯不可信之情
    形，該等證言依刑事訴訟法第159條之1 第2項，均具有證據
    能力。
二、證人陳明宏、湯榮標於警詢中之證述，亦屬被告以外之人於
    審判外之言詞陳述，復查無符合刑事訴訟法第159條之1至之
    4 之規定，原不得作為證據，惟經當事人及辯護人均同意作
    為證據（見本院卷第42頁準備程序筆錄），且經本院審酌該
    言詞陳述作成時之情況，無何不適當之處，依同法第159 條
    之5第1項規定，均具有證據能力。
貳、實體方面：
一、前揭事實一、(一)販賣第2級毒品部分：
  (一)訊據被告乙○○固坦承於上開時地向真實姓名年籍不詳，綽
    號「阿肥」之成年男子買1兩半即約56.8 公克之甲基安非他
    命；又經丁○○、戊○○撥打其所有門號0000000000號之行
    動電話要求提供甲基安非他命，即分別交付1,000 元之甲基
    安非他命與丁○○1次、戊○○2次，並向戊○○收取金錢之
    事實，惟矢口否認有何販賣第2 級毒品犯行，辯稱：伊向「
    阿肥」購入毒品只是要供自己施用，沒有要販賣；且於94年
    7 、8月間及9月2日都是戊○○主動拿1,000元叫伊幫忙找甲
    基安非他命，伊就幫她調1,000 元的甲基安非他命，伊沒有
    主動找她，也沒有賺她的錢；丁○○部分則是因為與伊是國
    小就認識的好朋友，所以常常一起施用甲基安非他命，其間
    都沒有金錢往來，94年7 月20日那次丁○○的確有說要向伊
    買1,000 元甲基安非他命，伊就拿給他，但伊並沒有向他收
    錢云云。
  (二)經查，前揭事實，業經證人丁○○於偵訊及本院審理中均具
    結證述：伊平常都有在施用甲基安非他命，在94年7月20 日
    上午11時許，伊撥打被告所有門號為0000000000號之行動電
    話與其聯絡，要其送1,000 元甲基安非他命到伊家，被告就
    把甲基安非他命拿過來，但因伊沒有錢，所以伊告訴被告先
    欠著，被告當天沒拿錢就走了，伊那次向被告買的分量比伊
    一般在吸用的1,000元的量0.4公克再少一點等語明確（見94
    年度偵字第1874號偵卷第44、45頁訊問筆錄、本院卷第69頁
    、第71、72頁審理筆錄），證人戊○○於偵訊及本院審理中
    亦均具結證稱：伊之前多向林景章買甲基安非他命，每1,00
    0元約0.4公克，但在94年7、8月間某日及同年9月2日，因找
    不到林景章，伊就各向被告買1 次，都是伊撥打被告所有門
    號為0000000000號之行動電話聯絡被告，被告在家，伊就去
    被告家裡拿，被告不方便時就約在臺東縣鹿野鄉，2 次伊都
    是各拿1張1,000元的鈔票給被告，被告賣給伊1,000 元的分
    量大約是0.3 公克，伊拿到後有拿給林景章秤重過，所以知
    道被告賣的甲基安非他命，相同價錢的分量比林景章少等語
    詳實（見同上偵卷第52、53頁訊問筆錄、本院卷第74至78頁
    審理筆錄），即該2 名證人就向被告購買甲基安非他命毒品
    之時間、地點、價格、分量等情均證述明確，前後互核亦大
    致相符，甚就被告所售之甲基安非他命價格為每0.3公克1,0
    00元，較一般市價（約0.4 公克1,000元）為高之細節，該2
    名證人所言亦無歧異，且丁○○與被告認識多年，為朋友關
    係，經被告自承，而戊○○與被告素無仇怨，亦無金錢糾紛
    ，亦經戊○○於本院審理中證述明確（見本院卷第78頁審理
    筆錄），衡情若非被告確於前揭時地販賣甲基安非他命，該
    2 名證人實無憑空捏造、誣陷被告之理；又被告於93年12月
    底向真實姓名年籍不詳，綽號「阿肥」之成年男子以45,000
    元之價格販入甲基安非他命1 兩半（即約56.8公克）之事實
    ，經其供承無訛（見94 年度偵字第185號偵卷第25頁、第61
    頁訊問筆錄），而扣案如附件Ａ、Ｂ所示之白色結晶粉末合
    計36 包，經送慈濟大學濫用藥物檢驗中心檢驗結果均含第2
    級毒品甲基安非他命成分，亦有該中心94年12月28日慈大藥
    字第94122801號、95年1 月16日慈大藥字第95011603號鑑定
    書各1 份附卷可稽（見本院卷第86、87頁、第100、101頁）
    ，被告雖辯稱其購入毒品僅為供己施用，惟衡以一般施用甲
    基安非他命者，每次施用之分量均僅約0.3、0.4公克，有上
    開慣常施用甲基安非他命之證人丁○○及戊○○之證述可憑
    ，若被告並無販賣意圖，自無理由1 次購買如此大量之毒品
    ，況被告自承其於92年2 月至94年9月6日間之工作情形，係
    找一些奇木奇石來雕刻，收入不多，只足供自己一個人過而
    已等語詳實（參本院卷第133 頁審理筆錄），倘其並未販毒
    以營利，自無力負擔購買大量毒品之數萬元款項，且又扣有
    被告所有供其將甲基安非他命藏放、秤重、分裝以便伺機販
    賣所用之土黃色小腰包、電子秤各1個、塑膠管杓子1支及空
    夾鍊袋4 包等物證可資憑佐，足見被告前揭辯解，洵不足採
    。綜上，堪認被告確係基於營利意圖，先行販入甲基安非他
    命、復售與戊○○2次及丁○○1次以牟利無疑。至公訴意旨
    雖認被告係自94年年初起至同年9月2日止，販賣甲基安非他
    命與戊○○多次，惟查證人戊○○於本院審理中證述：伊應
    該總共是向被告買安非他命2 次，分別是在94年7、8月間及
    同年9月2日，每次都拿1,000元現金給被告，至於94 年年初
    時有沒有向被告買，伊已不記得了等語明確（見本院卷第73
    、74頁審理筆錄），且被告前因違反毒品危害防制條例案件
    ，於94年1月15日即經羈押於臺東看守所，至同年4月19日始
    經釋放之事實，有臺灣高等法院被告前案紀錄表可佐，則被
    告自無在上開期間內販賣甲基安非他命與戊○○之可能。是
    證人戊○○向被告購毒之次數、金額，自應以戊○○於本院
    審理中所述為憑，而認定被告「販賣2 次甲基安非他命，每
    次各1,000元」之事實較為可採。
二、前揭事實一、(二)轉讓第2 級毒品部分，經被告坦承不諱，核
    與證人陳明宏於警詢及偵訊中證述：伊於93年12月間前往被
    告位於瑞源之工寮，共3 次向被告拿取甲基安非他命施用，
    每次之分量均約半包小夾鍊袋（參以前述證人丁○○、戊○○之證述，分量核約0.15公克），都沒有金錢往來等語（見
    94年度偵字第1874號偵卷第59頁調查筆錄、94年度偵字第18
    5號偵卷第107頁訊問筆錄）、證人丁○○於偵訊及本院審理
    中證述：伊在94年1月或2 月間，詳細時間不太記得，有2次
    因想施用甲基安非他命，就打被告的電話，告訴被告伊很難
    過，被告就拿約0.2 公克的甲基安非他命到伊家供伊施用，
    這2 次伊與被告都沒有談到錢的問題等語（見94年度偵字第
    185 號偵卷第86頁訊問筆錄、本院卷第71頁審理筆錄）、證
    人湯榮標於警詢中證述：伊於94年5、6月間在被告之住處向
    被告索取約0.1公克之甲基安非他命施用1次等語（見94年度
    偵字第1847號偵卷第27、28頁調查筆錄）相符，是被告確於
    前揭時地分別轉讓甲基安非他命與陳明宏3次、丁○○2次、
    湯榮標1 次之事實，應堪認定。至公訴意旨原認被告係於94
    年1、2月間轉讓安非他命與丁○○2次，惟查被告於94年1月
    15 日入臺東看守所，至同年4月19日始經釋放，已如前述，
    參以證人丁○○之上揭證述，足見被告轉讓安非他命與丁○○之時間應為94年1月1日至同年月14日間，附此敘明。
三、前揭事實一、(三)施用第2 級毒品部分，業據被告供認無訛，
    而經警分別於94年1月14日夜間11時30分許、同年7月21日中
    午12時10分許及9月6日中午12時25分許採集其尿液檢體，送
    慈濟大學濫用藥物檢驗中心檢驗，其結果均呈甲基安非他命
    陽性反應，亦有該中心94年2月1日、94年7月29日、94年9月
    9日檢驗總表各1 份附卷可稽（見94年度偵字第185號偵卷第
    43頁、94年度毒偵字第274號偵卷第12 頁、94年度毒偵字第
    288 號偵卷第6頁），且扣案如附件Ｃ所示之白色結晶粉末1
    包，經送慈濟大學濫用藥物檢驗中心檢驗結果，含有第2 級
    毒品甲基安非他命成分，有該中心94年12月28日慈大藥字第
    94122801號鑑定書1 份可稽（見本院卷第86、87頁），並有
    扣案之專供被告施用第2級毒品所用之吸食器2個及玻璃球吸
    管4個等物為證，足見被告自白與事實相符。
四、綜上所述，本件事證已臻明確，被告就前揭事實一、(一)關於
    販賣甲基安非他命部分之辯解，顯屬事後卸責之詞，無一可
    採，其犯行均堪認定，應依法論科。
五、按刑事上之販賣罪，須以營利為目的，將標的物販入或賣出
    ，有一於此，其犯罪行為即為完成。而所謂賣出，自應以標
    的物已否交付為斷，苟標的物已交付，縱買賣價金尚未給付
    ，仍應論以販賣既遂罪（最高法院88年度台上字第3760號判
    決意旨參照）。本件被告於前揭事實一、(一)、1.販入甲基安
    非他命犯行部分，及於事實一、(一)、2.中販賣甲基安非他命
    與丁○○1 次之犯行部分，均基於營利意圖而分別販入、交
    付毒品，雖各有未及賣出即經警查獲、尚未向丁○○收取價
    金等情形，惟參照上揭說明，其販賣行為仍均已屬既遂；又
    就事實一、(三)被告施用第2 級毒品之犯行部分，查其前因施
    用毒品案件，經本院裁定強制戒治，至89年4 月12日停止戒
    治交付保護管束而出監，至89年5 月27日期滿，有臺灣高等
    法院被告前案紀錄表可佐，其於5 年內再犯本件毒品危害防
    制條例第10條之罪，自應依法論罪科刑。是核被告所為，係
    犯毒品危害防制條例第4條第2項之販賣第2級毒品罪、第8條
    第2項轉讓第2級毒品罪及第10條第2項之施用第2級毒品罪。
    被告持有第2 級毒品甲基安非他命，復進而販賣、轉讓、施
    用，其持有毒品之低度行為，為販賣、轉讓、施用毒品之高
    度行為所吸收，均不另論罪。其先後3次販賣第2級毒品與戊○○及丁○○、多次轉讓第2 級毒品與陳明宏、丁○○及湯
    榮標、多次施用第2 級毒品等犯行，各均時間緊接，觸犯構
    成要件相同之罪名，顯各基於概括犯意所為，均屬連續犯，
    應依刑法第56條規定分別以1罪論並加重其刑。其所犯上開3
    罪間，犯意各別，行為互殊，應分論併罰。另查被告前因違
    反毒品危害防制條例案件，自94年1月15日起至同年4月19日
    止，均經本院羈押於臺灣臺東看守所之事實，有前揭前案紀
    錄表可佐，是被告於此期間自無可能將毒品販賣、轉讓與他
    人或自為施用，公訴意旨原認被告於前揭事實一、(一)、2.中
    販賣第2級毒品與戊○○部分、事實一、(二)轉讓第2級毒品與
    丁○○部分及事實一、(三)施用第2 級毒品部分之犯罪時間、
    次數分別係「94年年初起至同年9月2日止、多次」、「94年
    1、2月間、2次」及「92年2月起至94年9月6日止、多次」，
    應參以前揭證人戊○○、丁○○所證述及被告就轉讓、施用
    第2 級毒品部分之自白，各應予更正為「94年7、8月間某日
    及同年9月2日、各1 次」、「94年1月1日起至同年月14日間
    止、2次」及「自92年2月間起，至94年1月14日夜間8時許止
    ，及自94年4月19日起至同年9月6日凌晨4時許止、多次」，
    而毋庸另就羈押期間部分為無罪之諭知；又被告前因施用毒
    品經送強制戒治，於89年4 月12日停止戒治交付保護管束而
    出監，於89年5 月27日期滿，已如前述，其於前揭事實一、
    (三)施用第2級毒品部分，自94年5月27日以後之施用毒品之多
    次犯行，雖係於強制戒治執行完畢釋放5 年後再犯，依毒品
    危害防制條例第20條第3項、第1項規定原固應另經檢察官聲
    請本院裁定送觀察勒戒，惟查被告此部分犯行與其於強制戒
    治執行完畢釋放5年內即自92年2月間起至94年1月14日夜間8
    時許止，及自94年4月19日起至同年5月26日止，所犯多次施
    用毒品之犯行間，觀諸被告供承因已施用毒品成癮，無法戒
    除，於該二段時間幾乎每天施用等語明確（參本院卷第 132
    頁審理筆錄），顯係基於概括犯意所為，而屬連續犯之裁判
    上一罪，業如前述，本院自得併予審理，均附此敘明。查被
    告前於83年間因傷害等案件，經臺灣高等法院花蓮分院判處
    有期徒刑7月、3月確定，應執行有期徒刑9月，又於84 年間
    因殺人未遂等案件，經最高法院判處有期徒刑5年、3月確定
    ，應執行有期徒刑5年1月，2案接續執行，於84年4月26日入
    監執行，至86年2月4日假釋付保護管束，於88年2 月27日撤
    銷假釋入監執行殘刑有期徒刑3年5日，至92年1 月28日縮刑
    期滿執行完畢，有前揭前案紀錄表足憑，其於5 年內再犯本
    件有期徒刑以上之罪，為累犯，應依刑法第47條規定加重其
    刑，並就上開各罪均依法遞予加重。又被告意圖營利購入毒
    品並售予他人，固戕害他人身心應受非難，惟其於本案販賣
    毒品之犯行，次數非多，且販入、賣出之毒品數量均非極鉅
    ，不法所得亦僅2,000 元，亦未及廣泛流入市面，危害程度
    尚非甚廣，與大量散播毒品之大盤、中盤毒販相較，其間顯
    然有別，衡情自屬情輕法重，其犯罪情狀不無可憫恕之處，
    本院認為若處以法定最低刑度之有期徒刑7 年，猶嫌過重，
    爰依刑法第59條之規定，酌予減輕其刑，並就此販賣甲基安
    非他命部分依法先予遞加後減之。茲審酌被告經強制戒治處
    遇執畢，未見斷絕毒癮，仍為施用，且另轉讓毒品供他人施
    用，甚將毒品販賣與他人以牟利，不惟戕害自身健康，對他
    人亦造成危害，惟念其犯後坦承部分犯行，販賣、轉讓之對
    象、次數及施用毒品之時間、頻率等情節，危害他人之程度
    非重等一切情狀，分別量處如主文所示之刑，並定其應執行
    刑。至扣案如附件Ａ、Ｂ、Ｃ所示之甲基安非他命合計37包
    ，均屬第2級毒品，有前揭鑑定書2份可稽，而扣案之吸食器
    2 個及玻璃球吸管4個，均為專供被告施用第2級毒品使用之
    器具，據其供陳在卷（見本院卷第133 頁審理筆錄），均應
    依毒品危害防制條例第18條第1 項前段，不問屬於被告與否
    ，均沒收銷燬之；又扣案之土黃色小腰包、電子秤各1 個、
    塑膠管杓子1支及空夾鍊袋4包，及未扣案被告所有之行動電
    話1具（搭配SIM卡門號0000000000號），均屬被告所有，經
    其供明無訛，且均為供被告販賣第2 級毒品所用之物，已如
    前述，另未扣案之現金2,000元，屬被告因販賣第2級毒品所
    得之財物，亦如前述，均應依毒品危害防制條例第19 條第1
    項之規定宣告沒收之，其中未扣案之行動電話部分，如全部
    或一部不能沒收時，則追徵其價額，未扣案之現金部分，如
    全部或一部不能沒收時，以其財產抵償之。
據上論斷，應依刑事訴訟法第299條第1項前段，毒品危害防制條
例第4條第2項、第8條第2項、第10條第2項、第18條第1項前段、
第19條第1項，刑法第11條、第56條、第47條、第59條、第51 條
第5款，判決如主文。
本案經檢察官丙○○到庭執行職務。
中    華    民    國    95    年    3     月     7    日
                  刑事第一庭   審判長法  官  莊松泉
                                     法  官  陳君鳳
                                     法  官  黃珮茹
以上正本證明與原本無異。
如不服本判決，應於判決送達後10日內向本院提出上訴狀（須附
繕本）。「切勿逕送上級法院」
                                     書記官  徐源坤
中    華    民    國    95    年    3     月     7    日
附錄論罪法條：
毒品危害防制條例第4條第2項
製造、運輸、販賣第二級毒品者，處無期徒刑或七年以上有期徒
刑，得併科新臺幣七百萬元以下罰金。
毒品危害防制條例第8條第2項
轉讓第二級毒品者，處六月以上五年以下有期徒刑，得併科新臺
幣七十萬元以下罰金。
毒品危害防制條例第10條第2項
施用第二級毒品者，處三年以下有期徒刑。
毒品危害防制條例第18條第1項前段
查獲之第一、二級毒品及專供製造或施用第一、二級毒品之器具
，不問屬於犯人與否，均沒收銷燬之；查獲之第三、四級毒品及
製造或施用毒品之器具，無正當理由而擅自持有者，均沒入銷燬
之。但合於醫藥、研究或訓練之用者，得不予銷燬。
前項合於醫藥、研究或訓練用毒品或器具之管理辦法，由法務部
會同行政院衛生署定之。
毒品危害防制條例第19條第1項
犯第四條至第九條、第十二條、第十三條或第十四條第一項、第
二項之罪者，其供犯罪所用或因犯罪所得之財物，均沒收之，如
全部或一部不能沒收時，追徵其價額或以其財產抵償之。
為保全前項價額之追徵或以財產抵償，得於必要範圍內扣押其財
產。
犯第四條之罪所使用之水、陸、空交通工具沒收之。
中華民國刑法第11條
(本總則對於其他刑罰法規之適用)
本法總則於其他法令有刑罰之規定者，亦適用之。但其他法令有
特別規定者，不在此限。
中華民國刑法第56條
(連續犯)
連續數行為而犯同一之罪名者，以一罪論。但得加重其刑至二分
之一。
中華民國刑法第47條
(累犯)
受有期徒刑之執行完畢，或受無期徒刑或有期徒刑一部之執行而
赦免後，五年以內再犯有期徒刑以上之罪者，為累犯，加重本刑
至二分之一。
中華民國刑法第59條
(酌量減輕 (一) )
犯罪之情狀可憫恕者，得酌量減輕其刑。
中華民國刑法第51條第5款
(數罪併罰之方法)
數罪併罰，分別宣告其罪之刑，依左列各款定其應執行者：
五  宣告多數有期徒刑者，於各刑中之最長期以上，各刑合併之
    刑期以下，定其刑期。但不得逾二十年。


司法院資訊處製作；財團法人民間司法改革基金會備份。
